【裁判字號】    98,交抗,1018
【裁判日期】    980413
【裁判案由】    違反道路交通管理處罰條例
【裁判全文】
臺灣高等法院交通事件裁定            98年度交抗字第1018號
  抗  告  人
  即受處分人  甲○○
上列抗告人因違反道路交通管理處罰條例案件，不服臺灣臺北地
方法院，中華民國98年2月27日所為裁定（98年度交聲字第162號
），提起抗告，本院裁定如下：
    主  文
抗告駁回。
    理  由
一、抗告意旨略以：抗告人於民國（下同）97年10月20日上午8
    時38分許，駕駛車牌號碼5E－901號營業用小客車，行經台
    北縣永和市○○路、保福路交叉路口時，固有紅燈左轉之行
    為，惟此係因抗告人駛入該十字路口時號誌燈原為綠燈，前
    輛車左轉後，抗告人雖見保福路路口號誌轉為紅燈，惟抗告
    人當時係停於十字路口禁止臨停之標線上，始因而繼續完成
    左轉行為，並非故意闖紅燈左轉，舉發員警並未注意及此，
    遽指認抗告人有紅燈左轉之違規情事，抗告人實感不服，為
    此提起抗告云云。
二、按駕駛人駕駛汽車，應遵守道路交通標誌、標線、號誌之指
    示，道路交通安全規則第90條前段定有明文。而汽車駕駛人
    ，行經有燈光號誌管制之交岔路口闖紅燈者，處新臺幣（下
    同）1800元以上5400元以下罰鍰，道路交通管理處罰條例第
    53條第1項定有明文；另汽車駕駛人駕駛汽車違反道路交通
    管理處罰條例第53條規定者，除應依該條所規定之罰鍰處罰
    外，並應予記違規點數3點，道路交通管理處罰條例第63條
    第1項第3款亦定有規定。
三、查抗告人即受處分人甲○○於 97年10月20日上午8時38分許
    ，駕駛車牌號碼 5E－901號營業用小客車，行經設有燈光號
    誌管制之台北縣永和市○○路、保福路交叉路口時，因未遵
    守道路交通號誌之指示，逕自闖越保福路路口紅燈行駛，適
    為執行勤務中之臺北縣政府警察局永和分局新生派出所員警
    陳威發覺後予以攔停，並即以抗告人有違反道路交通管理處
    罰條例第 53條第1項之違規行為掣單舉發，抗告人不服，於
    上開舉發單所載應到案日期前提出陳述，經原處分機關函請
    原舉發單位調查結果，仍認抗告人有前揭違規行為，乃由原
    處分機關依道路交通管理處罰條例第 53條第1項規定，於97
    年12月11日裁處抗告人罰鍰新台幣（下同）2700元，並記違
    規點數3點等事實，此有臺北縣政府警察局北縣警交字第C00
    000000號舉發違反道路交通管理事件通知單影本及台北市交
    通事件裁決所北市裁罰字第裁22-C00000000號違反道路交通
    管理事件裁決書等附卷可稽，並據證人即當日舉發抗告人違
    規闖越紅燈之警員陳威於原審法院98年2月13日調查時到庭
    具結證稱：當天伊因送公文至永和分局，在保福路及中山路
    口停等紅綠燈，伊當時在保福路要左轉中山路，交通號誌是
    綠燈，而抗告人當時是在中山路要左轉保福路，則抗告人行
    向之號誌一定是紅燈，伊在現場也有確認抗告人當時行向號
    誌確實是紅燈。伊隨即回轉去追抗告人，是在第一時間就攔
    停抗告人。‧‧‧當時受處分人的車子不是停在路中央，是
    超出停止線一點點，那時候號誌已經是紅燈了，他左轉就是
    紅燈，伊才予以攔停告發云云（見原審卷第14至15頁），而
    查依證人陳威上揭證述，其係於停止之靜止狀態即發現抗告
    人駕駛之上開營業用自小客車違規闖越該處路口之紅燈左轉
    ，又以本件經舉發之時間係白天上午8時38分許，天色明亮
    ，視線良好，則以一般執勤員警之專業訓練而言，對於該等
    職務上事項之觀察程度自遠較一般人更為專注，其應無誤判
    之可能，而證人陳威係依法於上開時間執行勤務狀態中，與
    抗告人素不相識，復無何仇隙怨懟，嗣並經到庭具結擔保其
    所述之真實性，衡情應無甘冒偽證之重責而虛詞構陷抗告人
    之理，另按交通警察掣單舉發違反道路交通管理處罰條例所
    列之違規事實，本質上為行政處分，係公務員基於職務上之
    權力，依法就特定之具體事件所為之具公法上效果之單方面
    行政行為，基於公務員為公法上行為具有公信力之原則，該
    行政行為當可被推定為其正，其據以依法處分之事實認定亦
    為正確無誤，本此公信原則，乃立法者賦予行政機關制定違
    反道路交通事件統一裁罰基準及處理細則，以達其維護交通
    秩序、安全之行政目的，若謂公務員所為一切行政行為均須
    預留證據以為日後之證明，顯將對於國家行政事務之推行產
    生阻礙，因此刑事訴訟法中關於犯罪證據有關之規定，與原
    屬於行政秩序罰之交通違規裁罰事件本質不合部分，於交通
    違規聲明異議案件審理程式中，自不在準用之列，其理至明
    。證人陳威於依法執行職務時，親眼目睹抗告人駕車違規闖
    紅燈，並即予以攔停，嗣並就其親眼見聞於受有具結程式及
    偽證罪擔保之情形下，而於法院所為之前開證詞，並無何違
    背一般經驗或論理法則之情形，此抗告人亦不否認有紅燈後
    逕行左轉之違規駕駛行為，足證抗告人確有於上揭時地行經
    上開路口時闖越紅燈左轉之違規事實，應堪認定。原處分機
    關因而就抗告人上述違規闖越紅燈之行為，依上開法條規定
    ，裁處罰鍰新台幣2700元，並記違規點數3點，並無不當，
    原審因而認抗告人之聲明異議為無理由，而予以駁回，經核
    亦無不合，抗告人之抗告意旨猶執陳詞指摘原審裁定不當，
    尚難認有理由，應予駁回。
四、據上論結，應依道路交通案件處理辦法第26條，刑事訴訟法
    第412條，裁定如主文。
中    華    民    國    98    年    4     月    13    日
                  刑事第十五庭  審判長法  官  吳昭瑩
                                      法  官  李釱任
                                      法  官  張傳栗
以上正本證明與原本無異。
不得再抗告。
                                      書記官  李佩真
中    華    民    國    98    年    4     月    14    日


司法院資訊處製作；財團法人民間司法改革基金會備份。
